臺灣桃園地方法院刑事判決　　　　　　　　　　　　　九十二年度重訴緝字第六號
　　公　訴　人　臺灣桃園地方法院檢察署檢察官
　　被　　　告　乙○○
　　選任辯護人　吳謹斌律師
右列被告因違反槍砲彈藥刀械管制條例案件，經檢察官提起公訴（八十七年度偵字第
六五四四號），本院判決如左：
    主      文
乙○○無罪。
    理      由
一、公訴意旨略以：被告乙○○於民國八十七年五月間，未經許可，無故持有具有殺
    傷力之直徑五‧五公分、重三十一公克之圓型容器之土製爆裂物一個，將之藏置
    於桃園縣平鎮市○○街二十一號租處，同年月五日十九時許，被警當場查獲，並
    扣押上開彈藥，因認被告乙○○涉有違反槍砲彈藥刀械管制條例第七條第四項之
    罪嫌云云。
二、按犯罪事實應依證據認定之，無證據不得認定其犯罪事實，又不能證明被告犯罪
    者，應諭知無罪判決，刑事訴訟法第一百五十四條第二項、第三百零一條第一項
    分別定有明文。再者，認定犯罪所憑之證據，無論其為直接證據或間接證據，其
    為訴訟上之證明時，均須達於一般通常之人均不致於有所懷疑，而得確信其為真
    實之程度，始得據之為有罪之認定。倘其證明尚未達到此一程度，而有合理性之
    懷疑存在，致使無從形成有罪之確信時，根據「罪證有疑，利於被告」之證據法
    則，即不得遽為不利被告之認定。訊據被告乙○○堅詞否認前開犯行，辯稱其上
    址租住處出入人員甚多，或係有人趁隙刻意藏放栽贓，其根本不知屋內置有扣案
    之爆裂物等語。
三、公訴人之認被告涉有右揭犯行，無非以扣案爆裂物之搜獲地點係在被告之租住處
    廚房內乙情為主要論據。經查，證人即本案承辦員警楊士鋒於本院調查時結證稱
    ：（埋伏時有看到很多人進出？）是等語（見本院八十七年重訴字第三九號卷八
    十七年十一月十日訊問筆錄），另證人即同為本案承辦員警甲○○於本院審理時
    亦結證稱：確實我在那邊看，那地方也是很多人會進出等語，據而堪認被告上址
    租住處之出入份子確係甚多之情，職是，既有多人曾進出停逗該處，且在事實上
    ，被告對來訪之客猶無法如影隨形，亦步亦趨，將之一舉一動盡收眼底，因之，
    係其中某來客別具居心乃趁隙暗藏該顆爆裂物之可能性，顯然不容排除，抑且，
    扣案之爆裂物係以爆竹蕊為引信，利用點火引爆，此有內政部警政署刑事警察局
    爆炸（裂）物案件處理鑑驗通知書影本一份在卷可憑，從而基於安全性之考量，
    存放處即應遠離火源，準此，倘該爆裂物係被告私藏持有，自會依其化學特性覓
    妥合宜之處所存置，殊無反將之藏放在接近火源及易生火苗、火花之廚房，使之
    時時面臨遇火引爆之危而致己身陷險境之理，尤有進者，證人楊士鋒於本院調查
    時更結證稱：（找到爆裂物時，被告的反應如何？）很愕然，不曉得有這樣的東
    西等語（同見本院八十七年重訴字第三九號卷八十七年十一月十日訊問筆錄），
    亦徵乍睹該爆裂物之際，被告係顯露純然出乎意料之外且不知其所由來之貌，是
    以若其已知屋內置有斯物，焉生此狀？綜上各端，堪認前揭被告之辯解非虛。至
    公訴人論告意旨雖稱：楊士鋒講那地方有二個保鑣，我們可以想像如果現場有保
    鑣的話，所有進出的人都會過濾過，所以絕不可能會有人夾帶爆裂物藏匿該處，
    而且被告對於毒品事項的辯解，可以顯現他在說謊，因之，亦可認其否認持有爆
    裂物之事同屬虛妄云云，第查，縱令楊士鋒於本院調查時結證稱：（埋伏時有看
    到很多人進出？）是，還有二個保鑣等語，即被告之租住處外尚有二名保鑣乙情
    為真，然並不代表該二名保鑣除過濾來客之身份外並兼及於搜索查探訪客身攜之
    各物，因之，私藏夾帶體積不大之爆裂物混入被告之上址租住處要非不能，再者
    ，被告為警查獲時否認有施用安非他命之舉固屬違實，惟陳述之實虛與否自僅能
    針對應詢之個別事件加以論斷，未能聯想至其他必復如是，是以究無從執此推論
    被告否認持有爆裂物之事亦屬偽詞。據此，公訴人之上項論告顯不足援為不利於
    被告之認定，應予敘明。綜述，單憑扣案爆裂物之搜獲地點係在被告之租住處廚
    房內乙端，實無以使本院對被告有如公訴人所指之犯行達於不致於有所懷疑而得
    確信其為真實之程度，依首揭法條說明，自屬不能證明被告犯罪而應為無罪之諭
    知。
據上論結，應依刑事訴訟法第三百零一條第一項，判決如主文。
本案經檢察官崔秉君到庭執行職務。
中      華      民      國    九十三    年      一      月     三十     日
                              臺灣桃園地方法院刑事第十一庭
                                  審判長法  官  林孟宜
                                        法  官  丁俊成
                                        法  官  蔡榮澤
右正本證明與原本無異。
如不服本判決，應於判決送達後十日內向本院提出上訴狀( 應附繕本 )。
            書記官  何慧娟
中      華      民      國    九十三    年      二      月      二      日
